# 会计差错

提问人：dumingrain 时间：2020-07-31 13:33:22
陈版主，您好！咨询一个问题，一家上市公司的子公司，在 2019 年年报时，有一笔在建工程的在安装设备重复做了两遍，今年这家子公司在新三板挂版审计中发现错误，想更正，此金额占该子公司资产总额的1.52%，不影响损益，此金额占上市公司资产总额0.14%，不影响损益。该差错是否可以做为非重大差错处理，不进行追溯调整。或者，子公司进行追溯调整 2019 年年末资产和负债，上市公司不做追溯调整？期待解答，谢谢

回答人：chenyiwei
子公司自身的挂牌申报报表，建议尽可能追溯重述。
上市公司合并报表层面，应根据上市公司的重要性水平判断是否构成前期重大差错，据此考虑是否需追溯重述前期报表。

提问人：1091 时间：2020-09-21 17:17:00
A公司以前年度年报时，将发出商品并入了库存商品，现在要将其从库存商品中拆分出来，且金额较大，上千万，请问该事项是否属于会计差错，还是属于年报披露错误？如何更正？

回答人：chenyiwei
严格来说也属于会计差错，但实务中一般简化处理，不单独作为差错更正事项予以披露。